【裁判字號】    90,交抗,95
【裁判日期】    900410
【裁判案由】    違反道路交通管理處罰條例
【裁判全文】
臺灣高等法院交通事件裁定                          九十年度交抗字第九五號
    抗告人即
    受處分人  甲○○
右抗告人因違反道路交通管理處罰條例案件，不服台灣桃園地方法院，中華民國九十
年二月七日所為駁回其聲明異議之裁定（九十年度交聲字第二二號），提起抗告，本
院裁定如左：
    主    文
抗告駁回。
    理    由
一、本件抗告意旨略以：抗告人於民國八十七年十二月二十六日下午三時許，駕駛車
    牌號碼Ｐ六─五四七五號自用小客車，行至台北市○○○路口右轉濟南路時，被
    警察示意停車，並要求提示駕照、行照察看，之後警員於歸還該行照、駕照時，
    並未出示舉發違反道路交通管理事件通知單要伊簽名，或給一聯通知，何來不服
    取締，拒絕簽名等情，且事後亦未寄達舉發單，何來不依通知期日到案，因而抗
    告人不服原處分而聲明異議，原審竟駁回抗告人之聲明異議，實有未合，為此提
    起抗告云云。
二、按汽車行駛至交岔路口，其行進、轉彎應遵守燈光號誌之指示；又汽車駕駛人，
    行經有燈光號誌管制之交岔路口闖紅燈者，處新台幣一千八百元以上三千六百元
    以下罰鍰，並記違規點數三點，道路交通安全規則第一百零二條第一項第一款、
    道路交通管理處罰條例第五十三條、第六十三條第一項第三款分別定有明文。而
    道路交通案件處理辦法第十九條規定，交通法庭認聲明異議無理由，應以裁定駁
    回之。
三、查本件抗告人於八十七年十二月二十六日下午三時許，駕駛車號Ｐ六─五四七五
    號自用小客車，行至台北市○○○路口闖越紅燈右轉濟南路，為台北市政府警察
    局中正第一分局員警攔檢舉發，不服取締，拒絕簽名等情，業經舉發機關台北市
    政府警察局中正第一分局查明屬實，並有舉發機關台北市政府警察局中正第一分
    局九十年一月十六日北市警中正一分交字第九０六０三三一六００號函暨舉發違
    反道路交通管制事件通知單影本各一紙附卷可按，抗告人亦供承有於右揭時地駕
    車右轉而遭警攔截檢查之事實，而查抗告人若非於右開時地違規闖越紅燈右轉，
    該值勤警員又豈有無端攔檢抗告人，並要抗告人出示行車執照及駕駛執照之理，
    而警員顯係依據抗告人提出之該等證件填據舉發違反道路交通管理事件通知單，
    ，則抗告人既為員警當場攔停後告知違規事實並掣單舉發，自無誤判之理，雖抗
    告人當場拒絕簽收通知單，亦未能因之即認其無上揭違規事實，是抗告人違規之
    事實，應堪認定。則交通部公路局新竹區監理所桃園監理站依首揭法條規定，並
    參酌抗告人未依於應到案日期繳納罰鍰，裁處罰鍰新台幣三千六百元，並記違規
    點數三點，實無不當，原審因認抗告人聲明異議以其被警察攔截檢查行車執照及
    駕駛執照，警員隨即將該等證件歸還，並未當場開具舉發違反道路交通管理事件
    通知單，其亦未拒絕簽名，且警員當時騎機車，其右轉時是否確為紅燈，警員亦
    可能誤判等語，係屬卸責之詞，委無足採，而以聲請異議為無理由，予以駁回，
    經核並無不合，抗告人之抗告意旨猶執陳詞指摘原裁定不當，顯無理由，應予駁
    回。
據上論斷，應依道路交通案件處理辦法第二十六條，刑事訴訟法第四百十二條，裁定
如主文。
中    華    民    國    九  十    年       四       月        十        日
                          臺灣高等法院交通法庭
                              審判長法  官  張  連  財
                                    法  官  李  英  勇
                  法  官  張  傳  栗
右正本證明與原本無異。
不得再抗告。
                                    書記官  王  秀  雲
中    華    民    國    九  十    年       四       月     十   二      日


司法院資訊處製作；財團法人民間司法改革基金會備份。
